【裁判字號】    98,抗,22
【裁判日期】    980828
【裁判案由】    拍賣抵押物
【裁判全文】
臺灣雲林地方法院民事裁定                98年度抗字第22號
抗  告  人  甲○○
相  對  人  合作金庫商業銀行股份有限公司
法定代理人  乙○○
代  理  人  丙○○
上列抗告人因與相對人間拍賣抵押物事件，對於中華民國98年7
月17日本院98年度司拍字第180 號裁定提起抗告，本院裁定如下
：
    主  文
抗告駁回。
抗告程序費用新台幣壹仟元由抗告人負擔。
    理  由
一、按民法第873條第1項規定，抵押權人於債權已屆清償期而未
    受清償者，得聲請法院拍賣抵押物，就其賣得價金而受清償
    ，是抵押權人依此項規定聲請拍賣抵押物，係屬非訟事件，
    法院所為准駁之裁定，無確定實體法上法律關係存否之性質
    ，於債權及抵押權之存否無既判力，故祗須其抵押權已經依
    法登記，且債權已屆清償期而未受清償，法院即應為准許拍
    賣抵押物之裁定，至對於此項法律關係有爭執之人，為求保
    護其權利，應另提起訴訟，以求解決，不得僅依抗告程序聲
    明其爭執，並據為廢棄拍賣抵押物裁定之理由（參照最高法
    院51年10月8日民刑庭總會決議）。
二、查債權人即相對人合作金庫商業銀行股份有限公司（下稱合
    作金庫）主張抗告人甲○○先後於民國81年2 月26日、
    87年9 月21日以原裁定附表所示不動產，為抗告人對相對人
    合作金庫現在及將來所負一切債務之擔保，設定最高限額新
    台幣（下同）1,200,000 元、1,490,000 元之抵押權，
    存續期間自81年2 月25日至111 年2 月25日止、自87年
    9 月18日起至127 年9 月18日止，債務清償日期各別訂明於
    借據內，並經辦妥登記在案。嗣抗告人先後於83年4 月28
    日、87年9 月23日邀同蔡漢斌為連帶保證人，向相對人借
    用1,500,000 元、1,200,000 元。詎抗告人自98年4
    月28日、98年3 月23日起即未依約繳納本息，迄今尚積欠
    相對人872,000 元、1,031,636 元及利息、違約金，依
    其等約定，所借款項已視為全部到期等語，為此，聲請拍賣
    抵押物以資受償，業據相對人提出他項權利證明書、抵押權
    設定契約書、借據暨授信約定書、借戶全部資料查詢單等影
    本及土地登記謄本等為證，原審法院據以准許相對人拍賣抵
    押物之聲請，經核並無不合。
三、抗告意旨略以：抗告人均按期繳款，並無違約，雖貸款到期
    ，但抵押權設定契約尚未到期，且抗告人於貸款到期後已與
    合作金庫協商以五年分期按月償還本金、利息，為此，提起
    本件抗告，請求廢棄原裁定等語。
四、惟查，抗告意旨所爭執相對人是否無違約情事，且已與抗告
    人和解，經抗告人同意分期償還乙節，係屬實體上法律關係
    之爭執，揆諸前揭說明，應由抗告人另提起訴訟，以資解決
    ，並非本件非訟事件抗告程序所得加以審究，故抗告人遽而
    提起本件抗告，聲明廢棄原裁定，為無理由，應予駁回。
五、據上論結，本件抗告為無理由，爰依非訟事件法第46條、第
    21條第2 項、第24條第1 項，民事訴訟法第495 條之1 第1
    項、第449 條第1 項、第78條，裁定如主文。
中    華    民    國    98    年    8     月    28    日
                  民事第二庭  審判長法  官  黃一馨
                                    法  官  李秋瑩
                                    法  官  冷明珍
以上正本係照原本作成。
如不服本裁定，僅得於收受本裁定正本送達後10日內，以適用法
規顯有錯誤為理由，向本院提出再抗告狀，（須附繕本一份及繳
納再抗告裁判費新台幣1,000元），經本院許可後始可再抗告。
中    華    民    國    98    年    8     月    28    日
                                    書記官  曾玲玲


司法院資訊處製作；財團法人民間司法改革基金會備份。
